【裁判字號】    97,易,1932
【裁判日期】    970804
【裁判案由】    傷害
【裁判全文】
臺灣臺北地方法院刑事判決              97年度易字第1932號
公  訴  人  臺灣臺北地方法院檢察署檢察官
被      告  乙○○
上列被告因傷害案件，經檢察官提起公訴 （97年度偵字第11020號
），本院判決如下：
    主  文
本件公訴不受理。
    理  由
一、公訴意旨詳如附件起訴書所載。
二、按告訴乃論之罪，告訴人於第一審辯論終結前得撤回其告訴
    ，又告訴經撤回者，應諭知不受理之判決，而不受理之判決
    ，得不經言詞辯論為之，刑事訴訟法第二百三十八條第一項
    、第三百零三條第三款、第三百零七條分別定有明文。
三、查被告葉成勳所涉傷害案件，起訴書認係犯刑法第二百七十
    七條第一項之罪，依同法第二百八十七條前段規定，須告訴
    乃論。茲據告訴人甲○○具狀撤回告訴，此有「刑事聲請」
    狀在卷足稽（本院卷參照），依上開說明，爰不經言詞辯論
    ，逕為諭知不受理之判決。
據上論斷，應依刑事訴訟法第二百八十四條之一、第三百零三條
第三款、第三百零七條，判決如主文。
中    華    民    國    97    年    8    月     4    日
                  刑事第十庭    法  官  姚念慈
以上正本證明與原本無異
如不服本判決，應於送達後十日內，檢具繕本向本院提出上訴狀
上訴於臺灣高等法院。
                                書記官  劉芸珊
中    華    民    國    97    年    8     月    4     日
臺灣臺北地方法院檢察署檢察官起訴書
                                     97年度偵字第11020號
    被      告  乙○○  男  54歲（民國○○年○月○○日生）
                        住臺北縣板橋市○○路○段161巷9號
                          3樓
                        國民身分證統一編號：Ｚ000000000號
    選任辯護人  陳雅玲律師
上列被告因傷害案件，已經偵查終結，認應該提起公訴，茲將犯
罪事實及證據並所犯法條分敘如下：
            犯罪事實
一、乙○○於民國97年5月9日下午3時15分，在臺北市○○區○
    ○街600巷臨95號「觀音寺」前，與住持甲○○發生口角爭
    執，甲○○遂自寺內取出木劍1把以自衛，乙○○竟基於傷
    害之犯意，奪下該木劍後，即持該木劍毆打甲○○之右肩、
    右手臂，並將甲○○抓起摔至地上，使甲○○受有右臂多處
    擦挫傷、手肘瘀青、右第一指、左手腕擦傷、左肩、右小腿
    挫傷之傷害。
二、案經被害人甲○○訴由臺北市政府警察局信義分局報告偵辦
    。
          證據並所犯法條
一、證據：證據名稱暨待證事實：
┌──┬────────┬──────────────┐
│編號│  證 據 名 稱   │        待 證 事 實         │
├──┼────────┼──────────────┤
│ 一 │被告乙○○之供述│伊於上開時地奪下木劍毆打被害│
│    │                │人並發生拉扯之事實          │
├──┼────────┼──────────────┤
│ 二 │被害人甲○○於警│全部犯罪事實                │
│    │詢之指述、照片2 │                            │
│    │張              │                            │
├──┼────────┼──────────────┤
│ 三 │證人魯君義之證述│伊接獲被害人之電話後趕至現場│
│    │                │，看到被告毆打被害人，並將被│
│    │                │害人摔到地上去之事實        │
├──┼────────┼──────────────┤
│ 四 │臺北醫學大學附設│被害人受有上開傷害之事實    │
│    │醫院97年5月9日診│                            │
│    │斷證明書1紙     │                            │
├──┼────────┼──────────────┤
│ 五 │斷裂木劍照片1紙 │該把木劍已斷裂之事實        │
└──┴────────┴──────────────┘
二、所犯法條：核被告乙○○所為，係犯刑法第277條第1項之傷
    害罪嫌。
三、依刑事訴訟法第251條第1項提起公訴。
    此  致
臺灣臺北地方法院
中    華    民    國    97    年    5    月    30    日
                              檢 察 官   李  鴻  維
本件正本證明與原本無異
中    華    民    國    97    年    6    月    5     日
                              書 記 官   朱      翎
附錄本案所犯法條全文
刑法第277條
（普通傷害罪）
傷害人之身體或健康者，處3年以下有期徒刑、拘役或1千元以下
罰金。
犯前項之罪因而致人於死者，處無期徒刑或7年以上有期徒刑；
致重傷者，處 3 年以上 10 年以下有期徒刑。


司法院資訊處製作；財團法人民間司法改革基金會備份。
